臺灣高等法院刑事裁定
111年度抗字第1168號
抗  告  人
即  受刑人  趙鎮海

                    住○○市○鎮區○○路00巷0弄0號0樓之    00

上列抗告人即受刑人因聲請定其應執行刑案件，不服臺灣桃園地
方法院中華民國111年6月29日裁定（111年度聲字第1374號），
提起抗告，本院裁定如下：
    主  文
抗告駁回。                                              
    理  由
一、原裁定意旨略以：抗告人即受刑人趙鎮海（下稱抗告人）所
    犯如原裁定附表所示之罪，先後經原審法院判處如原裁定附
    表所示之刑確定在案，有該判決各1份及本院被告前案紀錄
    表在卷可稽。其經宣告之刑均不得易科罰金，並無刑法第50
    條第1項但書各款規定之情形。玆因檢察官聲請合併定應執
    行刑，原審審酌卷附資料，認原裁定附表所示之各罪，合於
    前開併合處罰之要件，因認檢察官之聲請為適當，爰依刑事
    訴訟法第477條第1項，刑法第51條第5款，裁定應執行有期
    徒刑6年等語。
二、抗告意旨略以：對於毒品、竊盜、詐欺等惡性較輕之罪，顯
    難與殺人罪等罪刑鉅惡比擬，惟因一罪一罰而判處重刑，對
    法律所著重之比例原則實有違背，而依抗告人所舉其他法院
    裁判案例，可見定應執行刑時，莫不抱以寬憫恕懷較為合乎
    公平比例原則。且抗告人所犯毒品等罪合併宣告刑為有期徒
    刑6年11月，原審定應執行刑有期徒刑6年，只減11月，按照
    責任遞減係逐漸退縮刑罰顯不相當，違背法令。懇請重新定
    應執行刑，俾利抗告人重啟自新等語。
三、經查：本件抗告人先後犯如原裁定附表編號1至2所示各罪，
    分別經法院判處罪刑確定，其中：㈠編號1所示之共同運輸第
    二級毒品罪，經原審法院以110年度訴字第834號判決判處有
    期徒刑5年2月，於民國111年2月17日確定。㈡編號2所示之販
    賣第三級毒品未遂罪，經原審法院以110年度訴字第270號判
    決判處有期徒刑1年9月，於111年3月14日確定。此有前揭判
    決及本院被告前案紀錄表各1份在卷可稽。
四、而按數罪併罰，有二裁判以上者，依刑法第51條之規定，定其應執行之刑，刑法第53條定有明文；裁判確定前犯數罪者，併合處罰之，刑法第50條第1項前段亦有明文規定。又刑法第51條第5款規定，宣告多數有期徒刑者，於各刑中之最長期以上，各刑合併之刑期以下，定其刑期，但不得逾30年。再法律上屬於自由裁量之事項，有其外部性界限及內部性界限，並非概無拘束。依據法律之具體規定，法院應在其範圍選擇為適當之裁判者，為外部性界限；而法院為裁判時，應考量法律之目的，及法律秩序之理念所在者，為內部性界限。法院為裁判時，二者均不得有所踰越（最高法院80年台非字第473號判例意旨）。在數罪併罰，有二裁判以上，定其應執行之刑時，固屬於法院自由裁量之事項，然仍應受前揭外部性界限及內部性界限之拘束（最高法院93年度台非字第192號判決意旨參照）。據上，原裁定附表所示之罪，合計刑度為有期徒刑6年11月，此為法院定應執行刑時之外部界限，而考量各罪之法律目的、抗告人違反之嚴重性及貫徹刑法量刑公平正義理念等為內部界限，是原審定應執行有期徒刑6年，乃在前開範疇之內，揆諸前揭說明，於法核無不合。至抗告人雖舉其他法院另案裁判，並稱該等案件有減輕較多應執行刑乙節，然各案案情不同，本無相互拘束之效，自無從比附援引而為有利主張，況原裁定經審酌抗告人所犯案件，亦已減輕抗告人之應執行刑，尚難謂有何違法不當之情，抗告意旨以前揭情詞指摘原裁定不當，並無理由，應予駁回。　　
據上論斷，應依刑事訴訟法第412條，裁定如主文。
中　　華　　民　　國　　111 　年　　8 　　月　　 9  　日
                  刑事第二十二庭審判長法　官  王美玲
                                      法　官  汪怡君
                                      法　官  葉韋廷
以上正本證明與原本無異。
如不服本裁定，應於收受送達後五日內向本院提出抗告狀。
                                      書記官  李逸翔
中　　華　　民　　國　　111 　年　　8 　　月　　9 　　日